臺灣桃園地方法院民事裁定　　　　　　　　96年度破字第64號
聲　請　人　甲○○原名張德清.
上列聲請人聲請宣告破產事件，本院裁定如下：
    主      文
聲請駁回。
聲請程序費用由聲請人負擔。
    理      由
一、聲請意旨略以：聲請人因理財失誤，致墮入銀行循環高利之
    陷阱，現已陷入財務困境，無法負擔銀行年息近20％之鉅額
    債務，每月須付近新台幣（下同）10多萬元之利息，即便聲
    請人不吃不喝亦無法負擔。聲請人之負債約為1,258 萬元，
    亦超過資產總額330 萬6,770 元甚多，明顯不能清償債務。
    爰依法聲請宣告聲請人破產等語，並提出財產狀況說明書、
    債權人清冊、財產目錄、土地及建物謄本等件為證。
二、按債務人不能清償債務者，得聲請法院宣告破產，而破產除
    另有規定外，得因債權人或債務人之聲請宣告之，破產法第
    57條、第58條第1 項規定綦詳。所謂「不能清償債務」者，
    係指債務人對於已受請求之合法債務，欠缺「清償資力」而
    為一般的且繼續的清償不能而言，亦即債務人之財產狀態，
    對於一般合法的金錢債務已長久不能支付之意，如果債務人
    僅一時的支付困難，尚非是此所謂不能清償債務者。否則，
    一旦經法院宣告聲請人破產而進入破產程序中，因聲請人財
    產依破產法第84條及第97條之規定，必須先支付破產管理人
    之報酬及其他財團費用，其最終之結果，將會使聲請人之財
    產更形減少，猶似於雪上加霜，必定會致使聲請人債權人之
    債權更加無法完全滿足受償。
三、經查：
  (一)經本院查核聲請人所提出之債權人清冊記載聲請人之負債總
    額為1,258 萬元，惟上開債務是否均已屆清償期且係受請求
    之債務，及債務人是否因繼續缺乏清償能力而表示對於全般
    債務不能清償或聲請人已對債權人停止支付等情，聲請人均
    未舉證以實其說。且其中聲請人主張積欠第三人張謝金蓮之
    債務600 萬元，惟查張謝金蓮為聲請人之母，張謝金蓮是否
    確為債權人及確定之債權為何，未據聲請人提出任何證據佐
    證，聲請人之債務是否達1,258 萬元，顯屬有疑。
  (二)另據聲請人提出之財產目錄所示，聲請人擁有房屋建物2 筆
    、土地37筆，合計不動產39筆。而土地市價與公告現值有一
    段差距，聲請人之不動產其中坐落台北市○○區○○段二小
    段329 號土地及其上台北市松山區○○○路○ 段356 號3 樓
    暨地下一層建物，屬台北市區內房價平穩之地區，該區周遭
    房價每坪約30至50萬元間，停車位則為120 至200 萬元間，
    聲請人就建物權利價值估2,277,279 元，土地依公告現值計
    算價值722,721 元，顯與市價有差距。聲請人將所有土地均
    以土地公告現值計算價值，均有低估價值之情形，是聲請人
    之不動產資產顯高於其所計算之3,306,770 元。又聲請人除
    上揭39筆不動產之資產外，尚有投資股票所得6 筆、租賃所
    得2 筆，足見聲請人另有股票資產及另有不動產出租，有本
    院依職權調閱聲請人之稅務電子閘門財產所得調件明細表在
    卷可稽，聲請人顯未據實陳報其所有資產總值，自不能認聲
    請人之債務已超過其資產。
  (三)再按，債務人為自然人時，縱有債務超過之情形，有時猶可
    憑其能力、信用稍假時日即可為清償，故必待不能清償時，
    始為破產之原因。查聲請人除上開不動產及投資、租賃所得
    外，尚有薪資所得，依調閱之稅務電子閘門財產所得調件明
    細表所示，聲請人於94年度薪資所得為1,195,024 元、95年
    度則為1,183,863 元，年薪達百萬元以上，足見聲請人具有
    相當之償債能力，則聲請人以其資產及相當之工作能力，應
    有足夠之能力清償其個人所積欠債務。
  (四)從而，聲請人尚不符合破產法第57條所規定之「不能清償債
    務」之宣告破產要件。如遽行宣告破產，進入破產程序中，
    因其財產須先支付破產管理人報酬及其他財團費用，將使其
    財產更形減少，各債權人之債權，更難完全滿足受償。據上
    說明，本件聲請宣告破產，於法未合且無必要，亦無實益，
    自應予駁回。
四、爰依破產法第5 條，民事訴訟法第95條、第78條，裁定如主
    文。
中　　華　　民　　國　　96　　年　　12　　月　　31　　日
                  民事第二庭    法　官　蔡寶樺
以上正本係照原本作成
如對本裁定抗告須於裁定送達後10日內向本院提出抗告狀，並繳
納抗告費新臺幣1,000元
中　　華　　民　　國　　96　　年　　12　　月　　31　　日
                    　　　　　　書記官　謝至菁
